最　高　行　政　法　院　裁　定
　　　　　　　　　　　　　　　94年度裁字第00042號
抗　告　人　甲○○
相　對　人　臺北縣政府
代　表　人　林錫耀
上列抗告人因與相對人臺北縣政府間勞動基準法事件，對於中華
民國92年8月14日臺北高等行政法院92年度訴字第1194號裁定提
起抗告，本院裁定如下︰
　　主  文
抗告駁回。
抗告訴訟費用由抗告人負擔。
　　理  由
一、按抗告法院認抗告為不合法或無理由者，應為駁回抗告之裁
    定。次按「人民因中央或地方機關之違法行政處分，認為損
    害其權利或法律上之利益，經依訴願法提起訴願而不服其決
    定者，得向高等行政法院提起撤銷訴訟。」、「原告之訴，
    有左列各款情形之一者，行政法院應以裁定駁回之。但其情
    形可以補正者，審判長應定期間先命補正：十、起訴不合程
    式或不備其他要件者。」行政訴訟法第4條第1項、第107條
    第1第10款亦分別定有明文。而所謂行政處分，依訴願法第3
    條第1規定係指中央或地方機關就公法上具體事件所為之決
    定或其他公權力措施而對外直接發生法律效果之單方行政行
    為而言。至行政機關所為單純事實之述或理由之說明，既
    不因該項述或說明而生何法律上之效果者，自非行政處分
    ，人民即不得對之提起訴願，本院44年判字第18號、62年裁
    字第41號著有判例可參。
二、查本件抗告人於民國89年10月4日遭原受僱之笛威科技股份
    有限公司（下稱笛威公司）以侵占公款，違反公司規章為由
    予以開除，抗告人於同年月6日就其與該公司有關工資、加
    班費及回復工作權等事項，向相對人申請協調勞資爭議，經
    相對人協調不成立，爰請雙方當事人逕循法律途徑解決。相
    對人以抗告人89年9月18日至同年10月4日之工資部分，據笛
    威公司稱已開立支票由經理代收，請抗告人親往洽領，另有
    關加班費部分，抗告人未依公司規定先填具加班申請單並經
    主管核准，單憑考勤紀錄，尚難以認定笛威公司有違反勞動
    基準法第32條及第24條規定情事，爰以90年2月16日90北府
    勞動字第033993號函復抗告人。嗣抗告人申請核發笛威公司
    違反勞動基準法罰鍰處分書，經相對人以91年6月7日北府勞
    動字第0910261677號函復抗告人，業已處理並已回覆。又抗
    告人申請鑑定職業病，經相對人分別以90年7月23日90北府
    勞福字第269109號及91年7月8日北府勞福字第0910429187
    號函副本知會抗告人，已檢陳原申請函及附件影本函送行政
    院勞工委員會處理。而抗告人申請核發笛威公司之歇業證明
    ，則經相對人以91年9月17日北府勞動字第0910546232號函
    復，該公司之歇業事實認定基準日為90年8月1日。抗告人不
    服相對人90年2月16日90北府勞動字第033993號、90年7月23
    日90北府勞福字第269109號、91年6月7日北府勞動字第0910
    261677號、91年7月8日北府勞福字第0910429187號及91年9
    月17日北府勞動字第0910546232號函，提起訴願，經行政院
    勞工委員會92年3月13日勞訴字第0910065766號訴願決定，
    以前開函件，有曾經該會訴願決定不受理者；有僅係對抗告
    人申請事件之處理過程或結果之告知，僅為單純之事實述
    ，應屬意思與觀念通知，非屬訴願法所稱之行政處分，作成
    訴願不受理之決定。抗告人遂向原審法院提起本件訴訟。原
    審法院則略以：經查(一)相對人90年2月16日90北府勞動字第
    033993號函部分，係相對人對抗告人檢舉涉嫌違反勞動基準
    法一事函復，雖於事實述之餘，亦將其認定笛威公司並未
    違反勞動基準法第24條及第32條規定之決定通知抗告人，但
    因抗告人並無請求相對人為處分之公法上權利，此通知並未
    對抗告人之公法上權利或法律上之利益發生具體的法律效果
    ，對其私法上之權益亦無任何影響，本質上僅係相對人將其
    調查情形及處理結果通知抗告人之事實述及理由說明，自
    非行政處分。(二)相對人91年6月7日北府勞動字第0910261677
    號函部分，核其內容係相對人就抗告人申請事項之處理結果
    重複告知抗告人，並重複請抗告人依相對人91年5月21日北
    府勞動字第0910245455號函所示提供判決確定證明書，以使
    相對人向行政院勞工委員會申請歇業證明釋示，為單純之事
    實述及理由說明，並不因此發生具體法律效果，自非行政
    處分。(三)相對人90年7月23日90北府勞福字第269109號及91
    年7月8日北府勞福字第0910429187號函部分，係抗告人於90
    年7月19日及91年7月5日分別向相對人申請職業病之鑑定，
    相對人以本身未成立職業疾病認定委員會，分別以上開二函
    正本移請行政院勞工委員會處理，並副知抗告人。核該二函
    文內容係相對人就前開申請事項之處理情形以副本通知抗告
    人，為單純之事實述或觀念通知，並不因此發生具體法律
    效果，自非行政處分。(四)相對人91年9月17日北府勞動字第
    0910546232號函部分，核其內容係相對人就抗告人申請事項
    之調查情形、認定依據及處理結果告知抗告人，為單純之事
    實述及理由說明，並不因此發生具體法律效果，亦非行政
    處分。從而，訴願決定以上開各函非屬行政處分，不予受理
    ，即無不合。抗告人復對之提起行政訴訟，亦非合法，因予
    裁定駁回抗告人之訴。並明至於抗告人於91年8月1日向相
    對人所屬勞工局申請勞工涉訟輔助，經相對人以91年9月30
    日90北府勞資字第0910577717號函覆不予補助等語，應係行
    政處分，抗告人得對之提起訴願及行政訴訟，此部分訴願決
    定亦不予受理，容有未洽，應由原審法院另為實體判決。本
    院經核原裁定並無違誤。抗告意旨猶執詞略謂依相對人90年
    2月16日90北府勞動字第033993號函之說明，笛威公司僅開
    立公司支票由經理代收，未依勞動基準法第22條直接支付抗
    告人，抗告人從未支領工資在案。且相對人所認定笛威公司
    歇業日期並不正確，致使抗告人無法向勞保局申請墊償工資
    ，爰請廢棄原裁定云云。然查原審係認相對人上開各函非屬
    行政處分，不得為提起行政訴訟之標的，而程序上裁定駁回
    抗告人之訴，有如前述。從而，抗告人以其對實體上見解之
    歧異，指摘原裁定為不當，求予廢棄，難認有理由，應予駁
    回。
三、依行政訴訟法第104條、民事訴訟法第95條、第78條，裁定
    如主文。
中    華    民    國    94    年    1    月    13     日
                  第四庭審判長法  官　徐　樹　海
                              法  官　高　啟　燦
                              法  官　吳　錦　龍
                              法  官　黃　合　文
                              法  官  林　茂　權
以  上  正  本  證  明  與  原  本  無  異
中    華    民    國    94    年    1    月    14     日
　　　　　　　　　　　　　　　書記官　王　福　瀛
